【裁判字號】    92,重訴,35
【裁判日期】    921008
【裁判案由】    毒品危害防制條例等
【裁判全文】
臺灣桃園地方法院刑事判決                          九十二年度重訴字第三五號
    公  訴  人  臺灣桃園地方法院檢察署檢察官
    被      告  甲○○
    指定辯護人  本院公設辯護人  乙○○
右列被告因違反毒品危害防制條例案件，經檢察官提起公訴（九十二年度偵字第六六
三二號），本院判決如左：
    主      文
甲○○共同運輸第一級毒品，處無期徒刑，褫奪公權終身。扣案之海洛因捌份（含
塊、伍包，淨重合計壹仟貳佰陸拾陸點柒公克，純度百分之捌貳點柒肆，純質淨重壹
仟零肆拾捌點零柒公克）沒收銷燬之；海洛因外包裝之塑膠袋（重壹佰陸拾點肆壹公
克）及白色束帶壹條，均沒收；未扣案之美金佰伍拾元沒收，如全部或一部不能沒
收時，以其財產抵償之；未扣案之柬埔寨金邊市與臺灣間去、回程機票各壹張均沒收
，如全部或一部不能沒收時，追徵其價額。
    事      實
一、甲○○於民國九十年間在臺北市內湖區「亞運撞球場」結識某年籍、姓名不詳，
    綽號「龍九」之成年男子，「龍九」於九十一年九月間表示欲招待甲○○至柬埔
    寨旅遊，並於行前交付機票及美金二百五十元之零用金，甲○○即在「龍九」之
    安排下，於同年月十二日搭乘柬埔寨總統航空ＴＯ八七七班次班機前往柬埔寨金
    邊市，由當地某年籍、姓名不詳，綽號「矮仔」之成年男子接待在金邊市之中信
    酒店住宿，並由「矮仔」陪同於金邊市旅遊，至同年十月一日始搭乘柬埔寨總統
    航空ＴＯ八七八班次班機返臺。「龍九」於九十二年四月四日與甲○○連絡，相
    約翌日在臺北市○○路、文德路口見面，甲○○依約於九十二年四月五日二十四
    時許前往，楊釗久亦偕某年籍、姓名不詳，綽號「文哥」之成年男子前往該處，
    「龍九」告知甲○○欲委託其至柬埔寨攜帶物品回臺，並指示其取得該物品後與
    「文哥」聯絡，屆時「文哥」會至機場入境大廳接應，事成後將支付甲○○新臺
    幣五萬元之報酬。甲○○應允後，「龍九」即交付去程機票一張及美金三百五十
    元作為零用金。甲○○於同年四月七日搭乘長榮航空ＢＲ八五五班次班機至柬埔
    寨金邊市，甲○○於抵達金邊市後先行訪友，「矮仔」於同年月十二日二十三時
    許，以電話與甲○○聯絡，並至甲○○投宿之中信酒店確認為甲○○本人後隨即
    離去。隔日（即同年月十三日）「矮仔」再至中信酒店尋找甲○○，以機車搭載
    甲○○至一冷飲店前換乘汽車，「矮仔」隨即在汽車上將海洛因毒品以塑膠袋包
    裝成三塊裝、二條裝及一小包，將回程機票、前開毒品及一條白色束帶交予甲○
    ○，並教導甲○○如何將該海洛因毒品綑綁於前腹部及夾帶入境之方法。甲○○
    明知「矮仔」所交付物品為第一級毒品海洛因，仍與「龍九」、「文哥」及「矮
    仔」共同基於運輸管制進出口物品第一級毒品海洛因進口之犯意聯絡，先以電話
    通知「文哥」業已取得毒品海洛因及所搭乘班機之班次，隨即依「矮仔」所教方
    法，於同年四月十三日上午在中信酒店內將海洛因毒品捆綁於前腹部後，赴金邊
    機場搭乘同日中午十二時許之柬埔寨總統航空ＴＯ八七八班次班機返臺，於同日
    下午五時五十分抵達桃園中正國際機場，而將上開管制進出口之第一級毒品海洛
    因私運入境。嗣甲○○欲通過入境檢查室綠線第十六號檢查台時，即為財政部臺
    北關稅局人員當場查獲，並扣得前開海洛因毒品（海洛因驗後淨重一千二百六十
    六點七公克，包裝重一百六十點四一公克，純度百分之八二點七四，純質淨重一
    千零四十八點○七公克）及其所有供私運前開揭毒品入境所用之白色束帶一條。
二、案經法務部調查局桃園縣調查站移送臺灣桃園地方法院檢察署檢察官偵查起訴。
    理由
一、右開事實，業據被告甲○○於警訊、偵查及本院審理時坦承綦詳，並有扣案之前
    開海洛因毒品及白色束帶一條可資佐證，復有財政部臺北關稅局九十二年四月十
    三日北稽檢移字第九二○五六號函、九十二年四月十三日扣押貨物、運輸工具收
    據及搜索筆錄各一紙、現場所攝之海洛因毒品照片一幀在卷可稽。被告確於九十
    二年四月七日出境，並於同年月十三日搭乘柬埔寨總統航空Ｔ○八七八班次班機
    返臺，有偵查卷內所附之被告入出境紀錄一紙可參。又扣案之毒品經送法務部調
    查局檢驗後，共計白色塊磚三塊、白粉五包，均含有第一級第六項毒品海洛因成
    分，合計淨重一千二百六十六點七公克，包裝重一百六十點四一公克，純度百分
    之八二點七四，純質淨重一千零四十八點○七公克，此有法務部調查局調科壹字
    第○八○○○六三八二號鑑定通知書一紙附卷可按，足認被告之自白確與事實相
    符。本件罪證明確，被告犯行足堪認定，應予依法論科。
二、按海洛因係毒品危害防制條例第二條第二項第一款規定之第一級毒品，且係行政
    院依懲治走私條例公告之「管制物品項目及其數額」甲項第四款所列之管制進出
    口物品，被告自柬埔寨金邊市私運管制進口之第一級毒品海洛因入境臺灣，係犯
    毒品危害防制條例第四條第一項之運輸第一級毒品罪及懲治走私條例第二條第一
    項之私運管制物品進口罪，其一行為同時觸犯上述二罪名，為想像競合犯，應從
    一重之運輸第一級毒品罪處斷，而被告持有第一級毒品海洛因之低度行為，為運
    輸之高度行為所吸收，不另論罪。被告與年籍、姓名不詳，綽號「龍九」、「文
    哥」、「矮仔」之成年男子間有運輸毒品之犯意聯絡與行為分擔，應論以共同正
    犯。次查，被告於本院審理時雖供稱「龍九」係楊釗久，「文哥」則係李金文（
    見本院九十二年八月二十八日訊問筆錄），然經本院函詢法務部調查局桃園縣調
    查站結果，該站調查員於九十二年七月十七日借訊被告時，曾調閱楊釗久及李金
    文之口卡片供被告指認，被告否認本件係由該二人所指使，嗣於同年八月二十一
    日再度借訊時，被告始供承楊釗久及李金文為本件走私毒品之主使者，現正由該
    站持續偵查中，有該站九十二年九月十日園緝字第０九二五七八０五四五０號函
    一紙附卷可按，而依毒品危害防制條例第十七條規定：「犯第四條第一項至第三
    項、第五條第一項至第三項、第六條第一項至第三項、第七條第一項至第三項、
    第八條第一項至第三項、第十條或第十一條第一項、第二項之罪，供出毒品來源
    ，因而破獲者，得減輕其刑」，亦即除供出來源，尚須因而破獲者，始有依該條
    規定裁量減輕之餘地，本件既無因被告之供詞而破獲其毒品來源之情形，自無該
    條規定之適用，附此敘明。爰審酌被告犯後雖坦承犯行，態度尚佳，且查無被告
    運輸毒品意在販賣營利之具體事證，然被告不思毒品對他人身體健康及社會治安
    危害至深且鉅，因貪圖個人小利，竟運輸毒品入境，所輸入之毒品為數頗鉅，若
    未被查獲而流入市面，所生毒害非輕等一切情狀，爰予判處無期徒刑，以昭炯戒
    。又本件被告係受無期徒刑之宣告，應依刑法第三十七條第一項規定宣告褫奪公
    權終身。至扣案之海洛因，屬第一級毒品，應依毒品危害防制條例第十八條第一
    項前段規定諭知沒收銷燬。又扣案毒品外包裝之塑膠袋（重一六０．四一公克）
    ，係供被告犯運輸第一級毒品罪所用之物，已如前述，既經鑑定機關就之與毒品
    海洛因分別鑑析其重量，有前揭法務部調查局鑑定通知書可憑，足證與毒品並無
    不可析離之關係，併與另扣案亦供其用以運輸第一級毒品之白色束帶一條，依同
    條例第十九條第一項規定宣告沒收。另綽號「龍九」者提供予被告之美金三百五
    十元，係供被告至柬埔寨金邊市運輸毒品之際零花所用，為被告犯本罪所得之財
    物，雖未扣案，亦應依上開規定宣告沒收，如全部或一部不能沒收時，應以被告
    之財產抵償之。被告往返臺灣及柬埔寨金邊市之間所使用之機票（分別由「龍九
    」提供去程機票、「矮仔」提供返程機票）共二張，亦為被告犯本罪所得之財物
    ，雖未扣案，仍應依同上規定宣告沒收，如全部或一部不能沒收時，應追徵其價
    額。至於被告因本件犯罪所得收取之酬勞新台幣五萬元，因尚未經被告實際取得
    ，自無庸對之宣告沒收，併予敘明。
據上論斷，應依刑事訴訟法第二百九十九條第一項前段，毒品危害防制條例第四條第
一項、第十八條第一項前段、第十九條第一項，懲治走私條例第二條第一項、第十一
條，刑法第十一條前段、第二十八條、第五十五條、第三十七條第一項，判決如主文
。
本案經檢察官羅秀蓮到庭執行職務。
中      華      民        國      九十二    年     十     月     八     日
                              臺灣桃園地方法院刑事第十庭
                                  審判長法  官   江德民
                                        法  官   曾正耀
                                        法  官   蔡和憲
右正本證明與原本無異。
如不服本判決，應於判決送達後十日內向本院提出上訴狀( 應附繕本 )，上訴於臺灣
高等法院。
                                        書記官   常毓生
中      華      民       國       九十二     年   十     月     八      日
附論罪科刑依據之法條：
毒品危害防制條例第四條第一項：
製造、運輸、販賣第一級毒品者，處死刑或無期徒刑；處無期徒刑者，得
併科新台幣一千萬元以下罰金。
前四項之未遂犯罰之。
毒品危害防制條例第十八條第一項前段：
查獲之毒品及專供製造或施用毒品之器具，不問屬於犯人與否，均沒收銷
燬之。
毒品危害防制條例第十九條第一項：
犯第四條至第九條、第十二條、第十三條或第十四條第一項、第二項之罪
者，其供犯罪所用或因犯罪所得之財物，均沒收之，如全部或一部不能沒
收時，追徵其價額或以其財產抵償之。
懲治走私條例第二條第一項：
私運管制物品進口﹑出口逾公告數額者，處七年以下有期徒刑，得併科新
台幣二十萬元以下罰金。
懲治走私條例第十一條：
走私行為之處罰，海關緝私條例及本條例無規定者，適用刑法或其他有關
法律。
中華民國刑法第三十七條第一項：
宣告死刑或無期徒刑者，宣告褫奪公權終身。


司法院資訊處製作；財團法人民間司法改革基金會備份。
